臺灣臺中地方法院行政訴訟判決
110年度交字第124號
原      告  洪智勇  
被      告  臺中市交通事件裁決處
                      設臺中市○○區○○○路00號
代  表  人  黃士哲    住同上
訴訟代理人  黃曉妍律師
上列當事人間交通裁決事件，原告不服被告民國110年3月19日中
市裁字第68-SK0000000號裁決書，提起行政訴訟，本院判決如下
：
    主  文
原告之訴駁回。
訴訟費用新臺幣參佰元由原告負擔。
    事實及理由
一、程序事項：按行政訴訟法第237條之7規定，交通裁決事件之
    裁判，得不經言詞辯論為之。本件屬交通裁決事件，依兩造
    所述各節及卷內資料其事證已臻明確，本院認無經言詞辯論
    之必要，爰不經言詞辯論而為判決。
二、事實概要：
　　原告所有號牌BS2-455號普通重型機車（下稱系爭車輛），
    於民國109年12月9日12時8分許，行經臺南市北區前鋒路與
    開元路口，因「駕車行經有燈光號誌管制之交岔路口闖紅燈
    」之違規行為，遭民眾於109年12月9日檢具事證檢舉，為臺
    南市政府警察局第五分局（下稱舉發機關）員警認定該車違
    反道路交通管理處罰條例第53條第1項之規定，逕行對車主
    即原告掣開第SK0000000號舉發違反道路交通管理事件通知
    單。原告未於到案期限檢具事證及應歸責人相關資料，向被
    告告知應歸責人，被告即依道路交通管理處罰條例第85條第
    4項規定，推定原告有過失，並依道路交通管理處罰條例第8
    5條第1項後段「仍依本條例各該違反條款規定處罰」之規定
    ，續110年3月19日以中市裁字第68-SK0000000號裁決書（下
    稱原處分），依道路交通管理處罰條例（以下簡稱道交條例
    ）第53條第1項、第63條第1項第3款及「違反道路交通管理
    事件統一裁罰基準表」之規定，按期限內到案之基準，裁處
    原告第1階段罰鍰新臺幣（下同）1,800元，並記違規點數3
    點。原告不服，提起本件行政訴訟。
三、原告主張略以：
　　影像檔並無拍到車子和紅燈在同一畫面，因此無法證明有違
    規。影片顯示當原告通過該路口時，對向車輛跟本人一樣皆
    為正常行駛狀態，推斷當時燈號已轉為綠燈等語。並聲明：
    原處分撤銷。
四、被告答辯略以：
    從檢舉民眾行車紀錄器畫面顯示，系爭車輛沿著臺南市北區
    前鋒路往北方向行駛至開元路口，當時前鋒路往北方向號誌
    顯示為紅燈，該車於停止線前停等紅燈，開元路66巷有車輛
    正左轉前鋒路往南方向行駛，系爭車輛竟超越停止線進入路
    口直行，認系爭車輛闖紅燈之事證明確等語。並聲明：原告
    之訴駁回。
五、本院之判斷：
(一)按道路交通管理處罰條例第53條第1項規定：「汽車駕駛人
    ，行經有燈光號誌管制之交岔路口闖紅燈者，處新臺幣1千8
    百元以上5千4百元以下罰鍰。」、第60條第2項第3款規定：
    「汽車駕駛人，駕駛汽車有下列情形之一，而本章各條無處
    罰之規定者，處新臺幣9百元以上1千8百元以下罰鍰：三、
    不遵守道路交通標誌、標線、號誌之指示。」、第63條第1
    項第3款規定：「汽車駕駛人有下列各款所列條款之一者，
    除依原條款處罰鍰外，並予記點：三、有……第53條……情形之
    一者，各記違規點數3點。」。
(二)經查，本院勘驗調查舉發機關提供之採證光碟，製成勘驗筆
    錄附卷為證（見本院卷第83頁），勘驗結果為：檢舉民眾行
    車紀錄器畫面時間0000-00-0000：08：16時至12：08：39時
    檢舉民眾車輛（下稱該車)行駛於臺南市北區前鋒路往北方
    向與開元路口，當時前鋒路往北方向號誌顯示為紅燈，該車
    於路口停等紅燈，畫面顯示當時開元路66巷有車輛左轉前鋒
    路往南方向行駛，之後一台機車從該車右後方（下稱系爭車
    輛)超越該車，超越停止線進入路口並直行，畫面顯示系爭
    車輛號牌為BS2-455，系爭車輛行駛至開元路66巷口時，仍
    無視前鋒路往北方向之紅燈號誌，繼續穿越路口，之後有一
    台機車從該車左後方行駛而來，於停止線前停等紅燈。
(三)依上開勘驗結果可知，臺南市○區○○路○○○○號誌顯示為紅燈
    時，原告騎乘系爭車輛沿著前鋒路往北方向行駛至開元路口
    時，未於路口等停紅燈，直接超越停止線繼續直行，接著又
    沿前鋒路往北方向行駛至開元路66巷口時，繼續穿越該路口
    紅燈號誌等情。原告主張影像檔並無拍到車子與紅燈同一畫
    面，無法證明有違規云云，惟查，雖上開勘驗畫面無拍攝到
    系爭車輛通過該路口時號誌為紅燈之同一畫面，然當系爭車
    輛通過前鋒路與開元路口後，該車之左後方有一台機車行駛
    至該路口，與該車於停止線前等停紅燈，足見當時前鋒路與
    開元路口之號誌應顯示為紅燈無誤。再者，上開畫面顯示系
    爭車輛亦有向前闖越前鋒路與開元路66巷之紅燈，足證原告
    之行為該當闖紅燈之違規要件，對於該路段之交通安全影響
    甚鉅，是被告對原告所為之原處分，應無違誤。
六、綜上所述，原告違規事證明確，被告依法所為原處分並無違
    誤，原告訴請撤銷，為無理由，應予駁回。
七、本件第一審裁判費為300元，應由原告負擔，爰確定第一審
    訴訟費用額如主文第2項所示。
據上論結，本件原告之訴為無理由，依行政訴訟法第237條之7、
第98條第1項前段、第237條之8第1項，判決如主文。
中　　華　　民　　國　 110　　年　  10　　月　　6 　日
　　　　　　　　　行政訴訟庭　法　官　  吳俊螢
上為正本係照原本作成。
如不服本判決，應於送達後20日內，向本院提出上訴狀，其未表
明上訴理由者，應於提出上訴後20日內向本院補提理由書（均須
按他造人數附繕本）。上訴理由應表明關於原判決所違背之法令
及其具體內容，或依訴訟資料可認為原判決有違背法令之具體事
實。
中　　華　　民　　國　  110　　年　　10　　月　　7　　日
　　　　　　　　　　　　　　　 書記官　  簡芳敏